【裁判字號】    89,易,4890
【裁判日期】    891213
【裁判案由】    竊盜
【裁判全文】
臺灣高雄地方法院刑事判決                        八十九年度易字第四八九號
    公  訴  人  臺灣高雄地方法院檢察署檢察官
    被      告  乙○○
右列被告因竊盜案件，經檢察官提起公訴（八十九年度偵字第二二三八０號），本院
判決如左：
    主  文
乙○○連續竊盜，處有期徒刑陸月。
    事  實
一、乙○○曾因竊盜案件，經法院判處有期徒刑三月確定，現於臺灣高雄監獄高雄分
    監執行中；復基於意圖為自己不法所有之概括犯意，連續於民國八十九年九月九
    日十時許，在高雄市○○區○○街七十八號前，竊取甲○○所有車牌號碼ＸＮＭ
    ─０六七號重型機車一部（機車鑰匙插在機車上），得手後，留供代步之用；又
    於八十九年九月十二日十時許，將前開重型機車騎至高雄市○鎮區○○街五十三
    號雜貨店對面廟宇前停放，進入前開雜貨店，竊取丙○○所有放置在抽屜內之硬
    幣新台幣（以下同）二百七十元，得手後，隨即為丙○○發現查獲，並查扣前開
    重型機車一部。
二、案經高雄市政府警察局前鎮分局移送台灣高雄地方法院檢察署檢察官偵查起訴。
    理  由
一、訊據被告乙○○矢口否認有竊盜犯行，辯稱：「機車是幾個月前向陳冠太借的，
    是向中船的朋友借的，幾個月前就還了」云云。惟查，右揭竊取車牌號碼ＸＮＭ
    ─０六七號機車之事實，業據被告於警訊供承不諱，核與被害人甲○○於警訊供
    稱：「機車於八十九年九月九日十時三十分失竊，於十一時向小港分局高松所報
    案」等語大致相符，並有車籍作業系統查詢認可資料在卷可憑，被告前開反覆不
    定且與被查獲時，確實在現場扣得本件機車之情不符，足認其前開辯解為圖卸刑
    責之詞；又前揭竊取二百七十元之事實，亦據被告於警、偵訊及本院調查時自白
    不諱，並經被害人丙○○於警訊指述綦詳，足認被告於本院審理時翻異前供，顯
    不足採。此外復有贓物領據二紙附卷可資佐證，事證已明，被告竊盜犯行洵堪認
    定。
二、核被告二次犯行，均係犯刑法第三百二十條第一項之竊盜罪。其二次竊盜犯行，
    時間緊接，構成要件相同，顯係基於概括犯意而為，為連續犯，應依刑法第五十
    六條規定論以一罪。爰審酌被告有二次竊盜前科，此有台灣高等法院被告全國前
    案紀錄表、台灣高雄地方法院檢察署刑案資料查註紀錄表在卷足憑，猶不知警惕
    ，再犯相同之罪，且犯後飾詞卸責，態度不佳，惟竊盜所得已歸還被害人，所造
    成損害尚非重大等一切情狀，量處如主文所示之刑，以示懲儆。
據上論斷，應依刑事訴訟法第二百九十九條第一項前段，刑法第五十六條、第三百二
十條第一項，罰金罰鍰提高標準條例第一條前段，判決如主文。
中      華      民      國    八十九    年     十二     月     十三     日
                                  臺灣高雄地方法院刑事第一庭
                                      法  官  曾  逸  誠
右正本證明與原本無異。
如不服本判決，應於判決送達後十日內，向本院提出上訴狀。
                                      書記官    許玉城
中    華    民    國      八十九      年      十二      月      十四      日
附錄本判決論罪之法條
刑法第三百二十條第一項：
意圖為自己或第三人不法之所有，而竊取他人之動產者，為竊盜罪，處五年以下有期下
徒刑、拘役或五百元以下罰金。


司法院資訊處製作；財團法人民間司法改革基金會備份。
